【裁判字號】    89,交易,193
【裁判日期】    890816
【裁判案由】    過失傷害等
【裁判全文】
臺灣桃園地方法院刑事判決                        八十九年度交易字第一九三號
    公訴人  臺灣桃園地方法院檢察署檢察官
    被  告  甲○○
右列被告因過失傷害等案件，經檢察官提起公訴（八十九年度偵字第二二三三號），
本院判決如左：
    主  文
甲○○服用酒類，不能安全駕駛動力交通工具而駕駛，處有期徒刑參月，如易科罰金
，以參佰元折算壹日，又於公務員依法執行職務時，當場侮辱，處有期徒刑參月，如
易科罰金，以參佰元折算壹日，應執行有期徒刑肆月，如易科罰金，以參佰元折算壹
日。
被訴過失傷害部分公訴不受理。
    事  實
一、甲○○於民國（下同）八十九年一月二十七日下午六時許，在桃園縣楊梅鎮○○
    ○路附近與友人一同服用酒類後，明知其已不能安全駕駛屬於交通動力工具之汽
    車，仍駕駛車牌號碼Ｚ九─三七二二號之自用小客車，沿桃園縣楊梅鎮○○路由
    楊梅鎮往新屋鄉方向行駛，於同年月二十八日凌晨一時三十分許，行經桃園縣楊
    梅鎮○○路○段三四五巷巷口時，因酒後意識不清，跨越雙黃線駛入對向車道，
    撞及丙○○所駕駛，搭載乙○○沿上開路段由新屋鄉往楊梅鎮方向行駛，車牌號
    碼ＬＪ—０五五三號之自用小客車，經警據報前往現場處理該件交通事故，並將
    甲○○帶回桃園縣警察局楊梅分局上湖派出所偵訊時，對之測試飲酒後呼氣中酒
    精濃度為每公升０‧七七毫克，始查獲上情。詎甲○○在桃園縣警察局楊梅分局
    上湖派出所製作警訊筆錄時，竟又對於依法執行偵訊職務之公務員即桃園縣警察
    局楊梅分局上湖派出所警員詹益尉，當場以「幹你娘」等三字經辱罵詹益尉。
二、案經桃園縣警察局楊梅分局報請臺灣桃園地方法院檢察署檢察官偵查起訴。
    理  由
壹、有罪部分：
一、訊據被告甲○○對於右揭犯罪事實坦承不諱，而被告於上開時、地為警查獲時之
    呼氣中酒精濃度經測試值為０‧七七ＭＧ／Ｌ，業已超過０‧五五ＭＧ／Ｌ之標
    準，且以證人丙○○於警訊時證稱被告嗣後於桃園縣警察局楊梅分局上湖派出所
    內製作警訊筆錄時，在警局內大聲吵鬧、酒氣沖天，並以三字經大聲辱罵值勤員
    警等情觀之（偵查卷第一一頁），被告於上開時、地服用酒類後駕駛上開自用小
    客車時之精神狀況及身體反應能力，顯已不能安全駕駛動力交通工具之程度甚明
    ，而被告於上開時、地為警查獲後，於任職桃園縣警察局楊梅分局上湖派出所，
    依法執行職務之公務員即證人詹益尉對之執行偵訊職務時，當場以「幹你娘」等
    三字經辱罵證人詹益尉之事實，此亦據證人詹益尉於偵查中證述屬實（偵查卷第
    四六頁），此外，並有酒精測試值、桃園縣警察局舉發違反道路交通管理事件通
    知單各一份附於偵查卷（第一五頁、第一六頁）可稽，被告上開犯行，均洵堪認
    定。
二、核被告所為，係犯刑法第一百四十條第一項之侮辱公務員罪、第一百八十五條之
    三之服用酒類，不能安全駕駛動力交通工具罪。被告所犯上開二罪間，犯意個別
    ，行為互異，犯罪構成要件亦不相同，應予分論併罰。爰審酌被告犯罪之動機、
    手段、智識程度、飲酒後呼氣中酒精濃度經測試為０‧七七ＭＧ／Ｌ、於政府大
    力勸導並查緝害人誤己之酒後駕車行為之際，竟無視於國家法令之存在，仍於酒
    後業已無法安全駕駛之情形下駕駛上開自用小客車，嚴重影響道路交通安全，置
    其他用路人之生命及財產安全於不顧，且於員警依法執行偵訊職務時，又以三字
    經予以辱罵、所生危害及犯後坦承犯行，頗知悔改之態度等一切情狀，各量處如
    主文所示之刑，並均諭知易科罰金之折算標準，並定其應執行之刑。
貳、公訴不受理部分：
一、公訴意旨另略以：被告於上開時、地酒後駕駛上開自用小客車，行經上開路段時
    ，疏未注意跨越雙黃線駛入對向車道，撞及證人丙○○所駕駛，搭載告訴人乙○
    ○之上開自用小客車，致告訴人受有頭部外傷併頭皮瘀血、臉部多處擦傷、雙側
    小腿瘀血等傷害，證人丙○○則受有輕微擦傷（此部分未據告訴），經告訴人訴
    請桃園縣警察局楊梅分局報請偵辦，因認被告就此涉有刑法第二百八十四條第一
    項前段之過失傷害罪嫌。
二、按告訴乃論之罪，告訴人於第一審辯論終結前得撤回其告訴，又告訴經撤回者，
    應諭知不受理之判決，刑事訴訟法第二百三十八條第一項、第三百零三條第三款
    分別定有明文。
三、經查：本件告訴人乙○○告訴被告於上揭時、地酒後駕駛上開自用小客車，行經
    上開路段時，疏未注意跨越雙黃線駛入對向車道，撞及其所乘坐由證人丙○○駕
    駛之上開自用小客車，告訴人受有前開傷害，公訴人認係觸犯刑法第二百八十四
    條第一項前段之過失傷害罪，依同法第二百八十七條前段之規定，須告訴乃論。
    茲因被告業與告訴人達成民事和解，並據告訴人具狀及於本院審理時當庭撤回告
    訴，此有本院審理筆錄及和解書、刑事撤回告訴狀各一份在卷足憑（本院卷一九
    頁、第二二頁至第二五頁），揆諸首揭規定，自應就被告被訴過失傷害部分，諭
    知不受理之判決。
據上論斷，應依刑事訴訟法第二百九十九條第一項前段、第三百零三條第三款，刑法
第一百四十條第一項、第一百八十五條之三、第四十一條、第五十一條第五款，罰金
罰鍰提高標準條例第一條前段、第二條，判決如主文。
本案經檢察官張春暉到庭執行職務。
中      華      民      國    八十九    年      八      月     十六     日
                              臺灣桃園地方法院刑事第五庭
                                  法  官   吳麗英
右正本證明與原本無異。
如不服本判決，應於判決送達後十日內向本院提出上訴狀( 應附繕本 )，上訴於
臺灣高等法院。
                                  書記官   江世亨
中        華        民        國   八十九   年   八   月    十七    日
附錄本案論罪科刑法條：
刑法第一百四十條：於公務員依法執行職務時，當場侮辱，或對於其依法執行之職務
                  公然侮辱者，處六月以下有期徒刑、拘役或一百元以下罰金。
                  對於公署公然侮辱者亦同。
刑法第一百八十五條之三：服用毒品、麻醉藥品、酒類或其他相類之物，不能安全駕
                        駛動力交通工具而駕駛者，處一年以下有期徒刑、拘役或
                        三萬元以下罰金。


司法院資訊處製作；財團法人民間司法改革基金會備份。
